【裁判字號】    95,裁,342
【裁判日期】    950223
【裁判案由】    發明專利舉發
【裁判全文】
最  高  行  政  法  院  裁  定
                                     95年度裁字第00342號
上  訴  人  溫暘貿易有限公司
代  表  人  甲○○
訴訟代理人  陳彥希律師
            何愛文律師
            陳絲倩律師
被 上訴 人  經濟部智慧財產局
代  表  人  丙○○
參  加  人  荷蘭商．皇家飛利浦電子股份有限公司
            (KONINKLIJKE PHILIPS ELECTRONICS N.V.)
                                (GROENEWOUDSEWEG 1, 5621
                                 BA EINDHOVEN, THE
                                 NETHERLANDS)
代  表  人  Ｊ．Ｌ．凡德渥
            (J. L.VAN DER VEER)
訴訟代理人  陳長文律師
            宿文堂律師
            乙○○
上列當事人間因發明專利舉發事件，上訴人不服中華民國93年9
月1日臺北高等行政法院91年度訴字第4995號判決，提起上訴。
本院裁定如下：
    主  文
上訴駁回。
上訴審訴訟費用由上訴人負擔。
    理  由
一、按對於高等行政法院判決上訴，非以其違背法令為理由，不
    得為之，行政訴訟法第242條定有明文。是當事人依行政訴
    訟法第243條第1項規定，以高等行政法院判決有不適用法規
    或適用法規不當為上訴最高行政法院之理由時，其上訴狀或
    理由書應有具體之指摘，並揭示該法規之條項或其內容。若
    係成文法以外之法則，應揭示該法則之意旨。倘為司法院解
    釋、或本院之判例，則應揭示該判解之字號或其內容。上訴
    狀或理由書如未依此項方法表明者，即難認為已對高等行政
    法院判決之違背法令有具體之指摘，又對原審判決所持法律
    上之見解之歧異，要難謂為適用法規錯誤，其上訴自難認為
    合法。
二、本件上訴意旨略謂：上訴人於原審提出舉發證據一至三，主
    張本件系爭案專利欠缺進步性，而原審對此僅以抽象之文句
    稱舉發證據不足以證明系爭案專利不具新穎性或進步性，但
    對於上開舉發證據為何不能形成教示作用，原審判決漏未論
    列，判決顯有不備理由之違法。況且本件系爭案專利屬運用
    申請前之習知技術及知識，衡諸前揭三項舉發證據，本件專
    利案顯然欠缺進步性，原審判決對此爭點闕而不論，有判決
    不備理由之違法。又原審判決並未調查證據，遽謂本件專利
    案具備產業利用性。從而，原審判決顯有不備理由、理由矛
    盾及判決不憑證據之違法等語，求為判決廢棄原審判決並撤
    銷原處分及訴願決定。
三、經查，法院遇有多種獨立理由足以支持判決成立時，只採用
    其中一種或一部份理由，作為支持主文成立之理由，雖有簡
    略之嫌，惟尚非構成理由不備之瑕疵。本件原審判決業已陳
    明舉發證據尚難證明系爭案專利有違核准時專利法第1條、
    第2條規定，縱未就上訴人主張一一論述，尚難認其理由有
    不備之違法；況上訴意旨，僅屬指摘原審判決證據取捨之事
    實認定，而該部分均經原審法院論述綦詳，，難認為對高等
    行政法院判決之如何違背法令已有具體之指摘，依首開說明
    ，應認其上訴為不合法，應予駁回。
據上論結，本件上訴不合法，爰依行政訴訟法第249條第1項前段
、第104條、民事訴訟法第95條、第78條，裁定如主文。
中    華    民    國    95    年    2     月    23    日
                  第二庭審判長法  官  廖  政  雄
                              法  官  林  清  祥
                              法  官  鍾  耀  光
                              法  官  姜  仁  脩
                              法  官  胡  國  棟
以  上  正  本  證  明  與  原  本  無  異
中    華    民    國    95    年    2     月    24    日
                              書記官  莊  俊  亨


司法院資訊處製作；財團法人民間司法改革基金會備份。
